臺灣板橋地方法院交通事件裁定　　　　94年度交聲字第1055號
原處分機關　交通部公路總局臺北區監理所
異　議　人　乙○○
即受處分人
上列受處分人因違反道路交通管理處罰條例案件，對於交通部公
路總局臺北區監理所民國94年6 月13日所為之處分（原處分案號
：北監自裁字裁40－Z00000000 號）聲明異議，本院裁定如下：
    主  文
異議駁回。
    理  由
一、按汽車行駛於高速公路或設站管制之道路，而不遵管制之規
    定者，處汽車駕駛人新臺幣3,000 元以上6,000 元以下罰鍰
    ；又汽車行駛高速公路，不得在路肩上行駛，道路交通管理
    處罰條例第33條第1 項、高速公路交通管制規則第9 條第1
    項第2 款前段分別定有明文，而依道路交通管理處罰條例第
    63條第1 項第1 款之規定，違反上開規定，除依原條款處罰
    鍰外並予記違規點數1 點。
二、異議意旨略以：異議人即受處分人乙○○當日從臺北市○○○路跟南京東路交岔路口的公司，欲至臺北市○○街維修車
    子冷氣，但是修車廠修冷氣沒有這麼快，所以異議人就從濱
    江街開回來，未曾行駛至高速公路。途經臺北市○○○路橋
    下靠近臺北市○○○路第一殯儀館旁，警察才在後方以麥克
    風呼叫停車，並要求異議人拿出駕照及行照查驗，警察看了
    之後竟說渠違規行駛路肩，異議人查問有沒有舉發照片，警
    察相應不理，就直接開單，當時異議人覺得跟警察吵沒有用
    ，所以沒有簽收罰單，直接申訴。警察的行車速度應該就可
    以在高速公路上面追到違規行駛的車輛，不用追到臺北市○○○路，為此聲明異議，請求撤銷原處分云云。
三、經查：
（一）、異議人即受處分人乙○○於民國（下同）94年4 月26日
        下午1 時54分許，駕駛車牌號碼3B─5465號自用小客車
        ，行經國道一號北向24公里處，因行駛路肩（非開放時
        段）之違規事實，經內政部警政署國道公路警察局第一
        警察隊員警攔停舉發等情，有內政部警政署國道公路警
        察局舉發之違反道路交通管理事件通知單1 紙在案可稽
        。異議人雖以前揭情詞置辯，惟據證人即舉發員警甲○○於本院調查時到庭具結證述：「（問：對違規通知單
        有何意見？《提示並告以要旨》當時我和同事丙○○同
        乘一臺警車，由丙○○駕駛，當時在高速公路國道一號
        北上24公里處，發現前方有一臺車輛違規行駛路肩，是
        黑色五門鈴木休旅車，當時只有一臺車違規，我們上前
        要攔停的時候，他剛好要下建國交流道，因為交流道沒
        有路肩所以攔停不便，於是我們一路尾隨他下交流道，
        等他下民權東路口，因為他是停紅綠燈的第一臺車，所
        以不便攔查他，於是我們過了紅綠燈之後，才用麥克風
        請他下車，當時我們尾隨這臺車的時候中間沒有其他車
        輛插進來，而且一路上也沒有看到同型、同款的車輛，
        我在尾隨的過程中沒有記下車號，因為我們一路都是尾
        隨在後面，而且這段路途中，違規車輛的車尾距離警車
        的車頭最遠不會超過三個車身，後來我下車攔查之後，
        我索閱違規人的證件，我告訴他違規的項目、地點，當
        時異議人一直問我有沒有違規照片，我告訴他這是當場
        攔查，所以沒有照片，我就將異議人的證件，拿給丙○○開單，當時證人葉一直在車上沒有下車，他開完之後
        交給我，拿給違規人簽收，違規人當時拒簽，所以以郵
        寄的方式送達。」、「（法官：有無補充？）當時車輛
        違規的情形由我們兩人一起確認，而且一路尾隨不會有
        開錯單子的情形。」等語（參見本院94年7 月27日訊問
        筆錄第2 頁及第3 頁），核與證人即舉發警員丙○○於
        本院調查時證述之情節大致相符（詳參本院94年7 月27
        日訊問筆錄第3 頁）。參酌證人甲○○、丙○○就異議
        人駕駛上開自用小客車違規行駛於路肩之事實均已清楚
        證述，且證人甲○○、丙○○為執行交通勤務之公務員
        ，對記明車型、顏色等可資辨明的資料，其觀察程度自
        較一般人更為專注，何況異議人當時在證人甲○○、丙○○面前方不到三個車身之距離，當更無誤認之可能。
        再參以證人甲○○、丙○○與異議人素不相識，並無宿
        怨、仇隙，亦應無甘冒自身觸犯偽證罪之風險而設詞誣
        攀異議人之理，是證人甲○○、丙○○前開證言，誠為
        平允可信。
（二）、至於本件交通違規舉發過程雖未錄影或以其他科學儀器
        採證，然交通警員掣單舉發違反道路交通管理處罰條例
        所列之違規事實，本質上為行政處分，係公務員基於職
        務上權力，依法就特定之具體事件所為具有公法上效果
        之單方行政行為，基於公務員為公法上行為具有公信力
        之原則，該行政處分當可被推定為真正，其據以依法處
        分之事實認定亦為真正無誤。本此公信原則，立法者賦
        予行政機關制定違反道路交通管理事件統一裁罰基準及
        處理細則，使勤務警員得當機處分以達其維護交通秩序
        、安全之行政目的，否則國家行政勢必窒礙難行。據此
        ，刑事訴訟法就犯罪證據有關之規定中與屬行政秩序罰
        之交通違規裁罰本質不合之部分，自不在準用之列。異
        議人雖否認有違規，但迄未就執勤警員之舉發有何瑕疵
        或錯誤，舉證以供調查，本院經查亦無任何證據足資證
        明員警有捏造事實、違法取締之情事，則執勤警員本其
        維護交通秩序、安全職責所為之舉發，自應受到合法、
        正確之推定。此外，尚有內政部警政署國道公路警察局
        94年4 月26日公警局字第Z00000000 號舉發違反道路交
        通管理事件通知單及內政部警政署國道公路警察局第一
        警察隊94年5 月25日以公警一交訴字第0940170759號書
        函影本各1 份在卷足憑，則前揭異議人駕駛上開自用小
        客車行駛高速公路，在路肩上行駛之違規事實已臻明確
        ，堪以認定。是原處分機關以異議人違規事證明確，據
        以援引道路交通管理處罰條例第33條第1 項、第63條第
        1 項第1 款之規定，裁處異議人罰鍰新臺幣3,000 元，
        並記違規點數1 點，於法並無違誤，量處亦稱妥適。
      本件異議人之異議為無理由，應予駁回。
四、據上論斷，應依道路交通案件處理辦法第19條，裁定如主文
    。
中　　華　　民　　國　　94　　年　　8 　　月　　29　　日
                      交通法庭  法　官  高玉舜
以上正本證明與原本無異
如不服本裁定應於送達後5日內向本院提出抗告狀
                                書記官　田世杰
中　　華　　民　　國　　94　　年　　8 　　月　　29　　日
